【裁判字號】    89,易,5201
【裁判日期】    891230
【裁判案由】    家庭暴力防治法
【裁判全文】
~V;臺灣高雄地方法院刑事判決                    八十九年度易字第五二一號
    公  訴  人  臺灣高雄地方法院檢察署檢察官
    被      告  乙○○
右列被告因家庭暴力防治法案件，經檢察官提起公訴（八十九年度偵字第二二七一一
號），本院判決如左：
    主  文
乙○○傷害人之身體，處拘役伍拾日，如易科罰金，以參佰元折算壹日。
    事  實
一、乙○○係甲○○之弟、丙○○之小叔，三人間具有家庭暴力防治法第三條第四款
    規定之家庭成員關係。乙○○因與甲○○、丙○○相處不睦，於民國八十九年七
    月廿二日十一時廿分許，甲○○、丙○○至高雄縣大寮鄉○○路一二０號欲探望
    其父吳金山，乙○○與甲○○、丙○○發生爭執，進而與甲○○、丙○○發生互
    毆，致丙○○受有左眼角外側壓痛三×三公分、左眼鞏膜充血一．二×一．二公
    分、雙足多處瘀血（三×三、三×二．五、三×二公分）、後枕壓痛三×二．五
    、二×二公分之傷害，吳勝易受有右眼角（０．五×０．三公分）及鼻側（０．
    五×０．八公分）瘀血、雙手上臂瘀血（二×二、三×三．五、三×三、二×三
    、二×三．五、一．五×一，五公分）、右無名指挫傷０．三×０．五公分之傷
    害。
二、案經吳如蕙、甲○○訴請台灣高雄地方法院檢察署檢察官偵查起訴。
    理  由
一、訊據被告乙○○矢口否認右揭傷害犯行，辯稱：伊未毆打告訴人吳如蕙及甲○○
    ，而係吳如蕙、甲○○共同對伊毆打云云。然查，被告與告訴人吳如蕙、甲○○
    如何於前開時地發生爭執進而互毆等情，業經告訴人吳如蕙、甲○○分別指訴綦
    詳，互核渠等指訴情節相互符合，並有告訴人於當日案發後前往檢驗，由陳中柱
    外內科醫院出具之驗傷診斷書二紙附卷可稽，雖證人吳金山到庭證稱：係告訴人
    毆打被告，伊先將丙○○拖起，再拖起甲○○後，叫乙○○快跑云云，惟證人吳
    金山雖係被告與告訴人甲○○父親，然其與被告共住，證詞難期未偏袒被告，自
    無足採。被告所辯應係卸責之詞，諉吳足取，事證明確，被告犯行堪以認定。
二、核被告所為係犯刑法第二百七十七條第一項之傷害罪，屬於家庭暴力防治法第二
    條第二項之家庭暴力罪。被告同時與告訴人丙○○、甲○○互毆，而傷害告訴人
    丙○○、甲○○，係一行為同時觸犯數罪名，為同種想像競合犯，應從一重之傷
    害罪處斷。爰審酌被告前無犯罪紀錄，有本院被告院內索引卡紀錄表、台灣高等
    法院被告全國前案紀錄表在卷可考，素行良好，其因兄弟間相處不睦，發生爭執
    進而互毆，致告訴人受上述傷害，惟其犯後飾詞卸責，態度尚難謂佳等一切情狀
    ，量處如主文所示之刑，並諭知易科罰金之折算標準，以資懲儆。
據上論斷，應依刑事訴訟法第二百九十九條第一項前段，刑法第二百七十七條第一項
、第五十五條、第四十一條，罰金罰鍰提高標準條例第一條前段、第二條，判決如主
文。
本案經檢察官陳宗吟到庭執行職務。
中      華      民      國      八十九      年    十二    月    三十    日
                                  臺灣高雄地方法院刑事庭
                                      法  官    郭錦茂
右正本證明與原本無異。
如不服本判決，應於判決送達後十日內，向本院提出上訴狀。
                                      書記官    賴佳慧
中    華    民    國      九十      年      一      月      五      日
附錄本判決論罪法條：
刑法第二百七十七條：
  傷害人之身體或健康者，處三年以下有期徒刑、拘役或一千元以下罰金。
  犯前項之罪因而致人於死者，處無期徒刑或七年以上有期徒刑；致重傷者，處三年
  以上十年以下有期徒刑。


司法院資訊處製作；財團法人民間司法改革基金會備份。
